【裁判字號】    98,上易,474
【裁判日期】    980225
【裁判案由】    竊盜
【裁判全文】
臺灣高等法院刑事判決                 98年度上易字第474號
上  訴  人  臺灣桃園地方法院檢察署檢察官
被      告  甲○○
上列上訴人因被告竊盜案件，不服臺灣桃園地方法院97年度審易
字第498號，中華民國97年12月8日第一審判決（起訴案號：臺灣
桃園地方法院檢察署96年度偵字第25845號），提起上訴，本院
判決如下：
    主  文
上訴駁回。
    理  由
一、依刑事訴訟法第三百五十條、第三百六十一條、第三百六十
    二條、第三百六十七條規定，不服地方法院之第一審判決而
    上訴者，須提出上訴書狀，並應敘述具體理由，為上訴必備
    之程式；其所提出之書狀未敘述上訴理由，或僅曾以言詞陳
    述上訴理由者，均應於上訴期間屆滿後二十日內補提理由書
    於第一審法院。第一審法院經形式審查，認逾期未補提上訴
    理由者，應定期間先命補正；逾期未補正者，為上訴不合法
    律上之程式，應以裁定駁回。倘已提出上訴理由，但所提非
    屬具體理由者，則由第二審法院以上訴不合法律上之程式，
    判決駁回。而所謂具體理由，必係依據卷內既有訴訟資料或
    提出新事證，指摘或表明第一審判決有何採證認事、用法或
    量刑等足以影響判決本旨之不當或違法，而構成應予撤銷之
    具體事由，始克當之（例如：依憑證據法則具體指出所採證
    據何以不具證據能力，或依憑卷證資料，明確指出所為證據
    證明力之判斷如何違背經驗、論理法則）；倘僅泛言原判決
    認定事實錯誤、違背法令、量刑失之過重或輕縱，而未依上
    揭意旨指出具體事由，或形式上雖已指出具體事由，然該事
    由縱使屬實，亦不足以認為原判決有何不當或違法者（例如
    ：對不具有調查必要性之證據，法院未依聲請調查亦未說明
    理由，或援用證據不當，但除去該證據仍應為同一事實之認
    定），皆難謂係具體理由，俾與第二審上訴制度旨在請求第
    二審法院撤銷、變更第一審不當或違法之判決，以實現個案
    救濟之立法目的相契合，此有最高法院九十七年台上字第八
    九二號判決意旨可參照。
二、本件上訴意旨略以：同案被告應清任於原審準備程序已稱：
    被告甲○○自己動手去折電線等語，原審對此不利被告之說
    詞，未說明何以不採。且同案被告王文焱、應清任均指稱：
    有叫甲○○離開等語，足認被告甲○○另行起意竊盜之可能
    性極高。然原審疏未認定被告甲○○另行起意竊盜，尚有未
    洽，請撤銷改判等語。然查：同案被告應清任於原審準備程
    序固稱：沒有叫甲○○來，他自己來，在那邊東看看西看看
    ，我與王文焱請他走開，他自己動手要把電線弄下來等語（
    原審卷第58頁），顯指未與被告甲○○有何竊盜犯意聯絡，
    至於被告甲○○動手弄電線乙節，同案被告應清任於原審審
    理又稱：第一次甲○○要去折電線，被王文焱制止就沒再拿
    電線了。甲○○要動，王文焱就叫他趕快走，甲○○算是沒
    有碰到電線等語（原審卷第214-215頁），已詳細說明被告
    甲○○係準備動手，即遭制止，能否謂已著手？尚值商榷。
    何況，同案被告王文焱於原審未指被告甲○○動手行竊，而
    是稱：我叫他走開等語（原審卷第172頁），原審因而認同
    案被告應清任於原審審理所陳：被告甲○○未碰電線等語，
    為有證據可佐，堪予採信，其證據之取捨並不違背證據法則
    及經驗法則。至於同案被告應清任於原審準備程序所指被告
    甲○○動手折電線乙節，為被告否認，且無證據可佐，並與
    上開證據相反，自不足採，自當摒棄不用，從而，原審未予
    說明，難認不備理由。至於上訴意旨認被告另行起意竊盜乙
    節，然此與起訴事實所指被告係與同案被告應清任、王文焱
    等人共同竊盜，已有不符，且不能認被告甲○○有著手竊盜
    ，已如前述。上訴意旨以被告遭同案被告應清任等驅趕，而
    認被告另行起意竊盜可能性極高乙節，並無證據可佐，且與
    同案被告應清任等所指因未找被告，其不請自來而趕走等情
    不符，自難為此臆測。綜上，本件上訴意旨，尚難採取，雖
    形式上已指出具體事由，然亦不足以認為原判決有何不當或
    違法，而構成應予撤銷之具體事由，揆諸上開法條規定及最
    高法院判決意旨，難認上訴合法，應予駁回。爰不經言詞辯
    論，依刑事訴訟法第三百六十七條前段、第三百七十二條規
    定，判決如主文。
中    華    民    國    98    年    2     月    25    日
                  刑事第十八庭審判長法  官  吳鴻章
                                    法  官  陳健順
                                    法  官  周政達
以上正本證明與原本無異。
不得上訴。
                                    書記官  廖純瑜
中    華    民    國    98    年    2     月    25    日


司法院資訊處製作；財團法人民間司法改革基金會備份。
